de: Stil des Wischergewichts: Kettengewicht; Stoffüberzogenes Gewicht; Metallgewicht; Gummiertes Gewicht; Ungewichtet; Sonstige
pl: Styl obciążenia wyciora: Z łańcuszkiem; Obciążnik pokryty materiałem; Obciążnik metalowy; Obciążnik powlekany gumą; Bez obciążnika; Inny
ru: Стиль утяжелителя тампона: С цепочкой-утяжелителем; Грузик в тканевой оболочке; Металлический грузик; Грузик в резиновой оболочке; Без грузика; Другое
bg-BG: Стил на тежестта за тампон: С верижна тежест; Тежест с текстилно покритие; Метална тежест; Тежест с гумено покритие; Без тежест; Друго
nl: Type wissergewicht: Met ketting verzwaard; Met stof bekleed gewicht; Metalen gewicht; Met rubber bekleed gewicht; Niet-verzwaard; Overig
lt-LT: Valymo šluotelės svarelio stilius: Grandinės tipo svarelis; Audiniu dengtas svarelis; Metalinis svarelis; Guma dengtas svarelis; Be svarelio; Kita
nb: Vektstil for klut: Vektet med kjede; Stofftrukket lodd; Metallodd; Gummibelagt lodd; Uten lodd; Annet
fr: Poids du tampon: Chaîne lestée; Lest recouvert de tissu; Lest en métal; Lest caoutchouté; Non lesté; Autre
zh-TW: 通條配重樣式: 鍊條配重; 布面包覆配重; 金屬配重; 橡膠包覆配重; 無配重; 其他
it: Stile del peso del tampone: Zavorrato con catenella; Peso rivestito in tessuto; Peso in metallo; Peso rivestito in gomma; Non zavorrato; Altro
fi: Puhdistusliinan painon tyyli: Ketjupainotettu; Kangaspäällysteinen paino; Metallipaino; Kumipinnoitettu paino; Painoton; Muu
pt-BR: Estilo de peso do bastão: Peso em corrente; Peso coberto com tecido; Peso de metal; Peso emborrachado; Sem peso; Outro
vi: Kiểu quả rọi trọng lượng của khăn lau: Dạng chuỗi; Tạ bọc vải; Tạ kim loại; Tạ bọc cao su; Không tạ; Khác
es: Estilo de peso del hisopo: Con cadena de contrapeso; Contrapeso cubierto de tela; Contrapeso de metal; Contrapeso recubierto de goma; Sin contrapeso; Otro
ja: スワブ重量スタイル: チェーン型おもり; 布カバー付きおもり; メタルおもり; ラバーコーティングおもり; おもりなし; その他
hr-HR: Stil utega za brisanje: Otežano lancem; Uteg prekriven tkaninom; Metalni uteg; Gumirani uteg; Bez utega; Ostalo
th: สไตล์น้ำหนักสำลี: ถ่วงด้วยโซ่; ถ่วงน้ำหนักหุ้มผ้า; ถ่วงด้วยโลหะ; ถ่วงน้ำหนักเคลือบยาง; ไม่ถ่วงน้ำหนัก; อื่นๆ
sl-SI: Stil uteži čistilne krpe: Obteženo z verigo; S tkanino prevlečena utež; Kovinska utež; Z gumo prevlečena utež; Brez uteži; Drugo
en: Swab weight style: Chain-weighted; Fabric-covered weight; Metal weight; Rubber-coated weight; Unweighted; Other
sv: Modell av topsvikt: Kedjeviktad; Tygklädd vikt; Metallvikt; Gummibelagd vikt; Oviktad; Annan
tr: Ağırlık stil tipi: Zincir ağırlıklı; Kumaş kaplı ağırlık; Metal ağırlık; Kauçuk kaplı ağırlık; Ağırlıksız; Diğer
cs: Typ váhy s tyčinkou: Závaží s řetízkem; Závaží potažené látkou; Kovové závaží; Závaží potažené gumou; Bez závaží; Jiné
pt-PT: Tipo de peso da escova: Peso em corrente; Peso revestido a tecido; Peso de metal; Peso revestido a borracha; Sem peso; Outro
ko: 무게추 스타일: 체인 웨이트; 패브릭 커버 웨이트; 금속 웨이트; 고무 코팅 웨이트; 언웨이트; 기타
el: Στυλ βάρους για μπατονέτα: Βαρίδι-αλυσίδα; Βαρίδι με επένδυση υφάσματος; Μεταλλικό βαρίδι; Βαρίδι με επίστρωση καουτσούκ; Χωρίς βαρίδι; Άλλο
zh-CN: 通管布重量样式: 链条配重; 布包配重; 金属配重; 橡胶涂层配重; 无配重; 其他
hu: Felmosó súly stílusa: Lánccal súlyozott; Szövetborítású súly; Fémsúly; Gumibevonatú súly; Súlyozatlan; Egyéb
da: Vægtningstype for swab: Kædevægtet; Stofbeklædt vægt; Metalvægt; Gummibeklædt vægt; Uvægtet; Andet
sk-SK: Typ tampónu podľa hmotnosti: So závažím na retiazke; Závažie potiahnuté látkou; Kovové závažie; Závažie potiahnuté gumou; Bez závažia; Iné
ro-RO: Stil al greutății pentru cârpa de curățat: Cu greutate din lanț; Greutate acoperită cu material textil; Greutate metalică; Greutate acoperită cu cauciuc; Fără greutate; Altele